# 资本公积负数问题

提问人：xiaolindavid 时间：2017-06-20 18:38:28
企业因将固定资产无偿划给了子公司，但母公司账面无资本公积，如果母公司再做账务处理时冲减资本公积的话，资本公积将会出现负数，那么请问陈老师，在这种情况下母公司是否可出现负数的资本公积。

回答人：chenyiwei
除了“三去一降一补”中母公司划转给子公司的资产冲减母公司个别报表层面的资本公积以外，其他情况下母公司无偿划转给子公司的资产都应当作为对子公司的资本性投入，按被划转资产的原账面价值增加母公司个别报表层面对该子公司的长期股权投资成本（不是冲减资本公积）。所以不存在此处的“资本公积不够冲减”的问题。

提问人：xiaolindavid 时间：2017-06-21 17:19:38
我明白您的意思了，关键是集团内无股权关系的子公司之间也存在我描述的固定资产划转情况，那么这种情况下，划转方怎么进行账务处理，是做营业外支出还是冲减资本公积，还是另有他法。谢谢陈老师

回答人：chenyiwei
冲减资本公积。

提问人：遗失的落叶 2007 时间：2017-06-22 07:36:55
可不可以算做，母公司无偿捐赠：营业外支出-捐赠支出；子公司做：营业外收入-捐赠收入

回答人：chenyiwei
不可以，属于没有商业实质的权益*易，不应确认损益。